CS/SpellingDictionaryExample/Dictionaries/ISpell/es_ES/espanol.aff
flag *E:	# Imperativo enclнtico combinado (pronominal y
		# transitivo) para las formas regulares en imperativo
		# y en segunda de subjuntivo (Vd. y Vds.) que tambiйn
		# se utilizan como imperativo: modo exhortativo.
    M E		>	LO		# ámame ámamelo
    M E		>	LOS		# ámame ámamelos
    M E		>	LA		# ámame ámamela
    M E		>	LAS		# ámame ámamelas
    M E		>	LE		# ámame ámamele
    M E		>	LES		# ámame ámameles
    M E		>	-ME, TELO	# cómeme cómetelo
    M E		>	-ME, TELOS	# cómeme cómetelos
    M E		>	-ME, TELA	# cómeme cómetela
    M E		>	-ME, TELAS	# cómeme cómetelas
    M E		>	-ME, TELE	# cómeme cómetele
    M E		>	-ME, TELES	# cómeme cómeteles
    M E		>	-ME, SELO	# cómeme cómeselo
    M E		>	-ME, SELOS	# cómeme cómeselos
    M E		>	-ME, SELA	# cómeme cómesela
    M E		>	-ME, SELAS	# cómeme cómeselas
    M E		>	-ME, SELE	# cómeme cómesele
    M E		>	-ME, SELES	# cómeme cómeseles
    M E		>	-ME, NOSLO	# cómeme cómenoslo
    M E		>	-ME, NOSLOS	# cómeme cómenoslos
    M E		>	-ME, NOSLA	# cómeme cómenosla
    M E		>	-ME, NOSLAS	# cómeme cómenoslas
    M E		>	-ME, NOSLE	# cómeme cómenosle
    M E		>	-ME, NOSLES	# cómeme cómenosles
		# Vd. 1Є Conjugación Regular en subjuntivo: Vd. y Vds.
    [^CGUZ] A M E >	-AME, EMELO	# abandóname abandónemelo
    [^CGUZ] A M E >	-AME, EMELOS	# abandóname abandónemelos
    [^CGUZ] A M E >	-AME, EMELA	# abandóname abandónemela
    [^CGUZ] A M E >	-AME, EMELAS	# abandóname abandónemelas
    [^CGUZ] A M E >	-AME, EMELE	# abandóname abandónemele
    [^CGUZ] A M E >	-AME, EMELES	# abandóname abandónemeles
    [^CGUZ] A M E >	-AME, ESELO	# abandóname abandóneselo
    [^CGUZ] A M E >	-AME, ESELOS	# abandóname abandóneselos
    [^CGUZ] A M E >	-AME, ESELA	# abandóname abandónesela
    [^CGUZ] A M E >	-AME, ESELAS	# abandóname abandóneselas
    [^CGUZ] A M E >	-AME, ESELE	# abandóname abandónesele
    [^CGUZ] A M E >	-AME, ESELES	# abandóname abandóneseles
    [^CGUZ] A M E >	-AME, ENOSLO	# abandóname abandónenoslo
    [^CGUZ] A M E >	-AME, ENOSLOS	# abandóname abandónenoslos
    [^CGUZ] A M E >	-AME, ENOSLA	# abandóname abandónenosla
    [^CGUZ] A M E >	-AME, ENOSLAS	# abandóname abandónenoslas
    [^CGUZ] A M E >	-AME, ENOSLE	# abandóname abandónenosle
    [^CGUZ] A M E >	-AME, ENOSLES	# abandóname abandónenosles
    [^CGUZ] A M E >	-AME, ENMELO	# abandóname abandónenmelo
    [^CGUZ] A M E >	-AME, ENMELOS	# abandóname abandónenmelos
    [^CGUZ] A M E >	-AME, ENMELA	# abandóname abandónenmela
    [^CGUZ] A M E >	-AME, ENMELAS	# abandóname abandónenmelas
    [^CGUZ] A M E >	-AME, ENMELE	# abandóname abandónenmele
    [^CGUZ] A M E >	-AME, ENMELES	# abandóname abandónenmeles
    [^CGUZ] A M E >	-AME, ENSELO	# abandóname abandónenselo
    [^CGUZ] A M E >	-AME, ENSELOS	# abandóname abandónenselos
    [^CGUZ] A M E >	-AME, ENSELA	# abandóname abandónensela
    [^CGUZ] A M E >	-AME, ENSELAS	# abandóname abandónenselas
    [^CGUZ] A M E >	-AME, ENSELE	# abandóname abandónensele
    [^CGUZ] A M E >	-AME, ENSELES	# abandóname abandónenseles
    [^CGUZ] A M E >	-AME, ENNOSLO	# abandóname abandónennoslo
    [^CGUZ] A M E >	-AME, ENNOSLOS	# abandóname abandónennoslos
    [^CGUZ] A M E >	-AME, ENNOSLA	# abandóname abandónennosla
    [^CGUZ] A M E >	-AME, ENNOSLAS	# abandóname abandónennoslas
    [^CGUZ] A M E >	-AME, ENNOSLE	# abandóname abandónennosle
    [^CGUZ] A M E >	-AME, ENNOSLES	# abandóname abandónennosles
    C A M E	>	-CAME, QUEMELO	# acércame acérquemelo
    C A M E	>	-CAME, QUEMELOS	# acércame acérquemelos
    C A M E	>	-CAME, QUEMELA	# acércame acérquemela
    C A M E	>	-CAME, QUEMELAS	# acércame acérquemelas
    C A M E	>	-CAME, QUEMELE	# acércame acérquemele
    C A M E	>	-CAME, QUEMELES	# acércame acérquemeles
    C A M E	>	-CAME, QUESELO	# acércame acérqueselo
    C A M E	>	-CAME, QUESELOS	# acércame acérqueselos
    C A M E	>	-CAME, QUESELA	# acércame acérquesela
    C A M E	>	-CAME, QUESELAS	# acércame acérqueselas
    C A M E	>	-CAME, QUESELE	# acércame acérquesele
    C A M E	>	-CAME, QUESELES	# acércame acérqueseles
    C A M E	>	-CAME, QUENOSLO	# acércame acérquenoslo
    C A M E	>	-CAME, QUENOSLOS # acércame acérquenoslos
    C A M E	>	-CAME, QUENOSLA	# acércame acérquenosla
    C A M E	>	-CAME, QUENOSLAS # acércame acérquenoslas
    C A M E	>	-CAME, QUENOSLE	# acércame acérquenosle
    C A M E	>	-CAME, QUENOSLES # acércame acérquenosles
    C A M E	>	-CAME, QUENMELO	# acércame acérquenmelo
    C A M E	>	-CAME, QUENMELOS # acércame acérquenmelos
    C A M E	>	-CAME, QUENMELA	# acércame acérquenmela
    C A M E	>	-CAME, QUENMELAS # acércame acérquenmelas
    C A M E	>	-CAME, QUENMELE	# acércame acérquenmele
    C A M E	>	-CAME, QUENMELES # acércame acérquenmeles
    C A M E	>	-CAME, QUENSELO	# acércame acérquenselo
    C A M E	>	-CAME, QUENSELOS # acércame acérquenselos
    C A M E	>	-CAME, QUENSELA	# acércame acérquensela
    C A M E	>	-CAME, QUENSELAS # acércame acérquenselas
    C A M E	>	-CAME, QUENSELE	# acércame acérquensele
    C A M E	>	-CAME, QUENSELES # acércame acérquenseles
    C A M E	>	-CAME, QUENNOSLO # acércame acérquennoslo
    C A M E	>	-CAME, QUENNOSLOS # acércame acérquennoslos
    C A M E	>	-CAME, QUENNOSLA # acércame acérquennosla
    C A M E	>	-CAME, QUENNOSLAS # acércame acérquennoslas
    C A M E	>	-CAME, QUENNOSLE # acércame acérquennosle
    C A M E	>	-CAME, QUENNOSLES # acércame acérquennosles
    G A M E	>	-AME, UEMELO	# cárgame cárguemelo
    G A M E	>	-AME, UEMELOS	# cárgame cárguemelos
    G A M E	>	-AME, UEMELA	# cárgame cárguemela
    G A M E	>	-AME, UEMELAS	# cárgame cárguemelas
    G A M E	>	-AME, UEMELE	# cárgame cárguemele
    G A M E	>	-AME, UEMELES	# cárgame cárguemeles
    G A M E	>	-AME, UESELO	# cárgame cárgueselo
    G A M E	>	-AME, UESELOS	# cárgame cárgueselos
    G A M E	>	-AME, UESELA	# cárgame cárguesela
    G A M E	>	-AME, UESELAS	# cárgame cárgueselas
    G A M E	>	-AME, UESELE	# cárgame cárguesele
    G A M E	>	-AME, UESELES	# cárgame cárgueseles
    G A M E	>	-AME, UENOSLO	# cárgame cárguenoslo
    G A M E	>	-AME, UENOSLOS	# cárgame cárguenoslos
    G A M E	>	-AME, UENOSLA	# cárgame cárguenosla
    G A M E	>	-AME, UENOSLAS	# cárgame cárguenoslas
    G A M E	>	-AME, UENOSLE	# cárgame cárguenosle
    G A M E	>	-AME, UENOSLES	# cárgame cárguenosles
    G A M E	>	-AME, UENMELO	# cárgame cárguenmelo
    G A M E	>	-AME, UENMELOS	# cárgame cárguenmelos
    G A M E	>	-AME, UENMELA	# cárgame cárguenmela
    G A M E	>	-AME, UENMELAS	# cárgame cárguenmelas
    G A M E	>	-AME, UENMELE	# cárgame cárguenmele
    G A M E	>	-AME, UENMELES	# cárgame cárguenmeles
    G A M E	>	-AME, UENSELO	# cárgame cárguenselo
    G A M E	>	-AME, UENSELOS	# cárgame cárguenselos
    G A M E	>	-AME, UENSELA	# cárgame cárguensela
    G A M E	>	-AME, UENSELAS	# cárgame cárguenselas
    G A M E	>	-AME, UENSELE	# cárgame cárguensele
    G A M E	>	-AME, UENSELES	# cárgame cárguenseles
    G A M E	>	-AME, UENNOSLO	# cárgame cárguennoslo
    G A M E	>	-AME, UENNOSLOS	# cárgame cárguennoslos
    G A M E	>	-AME, UENNOSLA	# cárgame cárguennosla
    G A M E	>	-AME, UENNOSLAS	# cárgame cárguennoslas
    G A M E	>	-AME, UENNOSLE	# cárgame cárguennosle
    G A M E	>	-AME, UENNOSLES	# cárgame cárguennosles
    Z A M E	>	-ZAME, CEMELO	# cázalo cácemelo
    Z A M E	>	-ZAME, CEMELOS	# cázalo cácemelos
    Z A M E	>	-ZAME, CEMELA	# cázalo cácemela
    Z A M E	>	-ZAME, CEMELAS	# cázalo cácemelas
    Z A M E	>	-ZAME, CEMELE	# cázalo cácemele
    Z A M E	>	-ZAME, CEMELES	# cázalo cácemeles
    Z A M E	>	-ZAME, CESELO	# cázalo cáceselo
    Z A M E	>	-ZAME, CESELOS	# cázalo cáceselos
    Z A M E	>	-ZAME, CESELA	# cázalo cácesela
    Z A M E	>	-ZAME, CESELAS	# cázalo cáceselas
    Z A M E	>	-ZAME, CESELE	# cázalo cácesele
    Z A M E	>	-ZAME, CESELES	# cázalo cáceseles
    Z A M E	>	-ZAME, CENOSLO	# cázalo cácenoslo
    Z A M E	>	-ZAME, CENOSLOS	# cázalo cácenoslos
    Z A M E	>	-ZAME, CENOSLA	# cázalo cácenosla
    Z A M E	>	-ZAME, CENOSLAS	# cázalo cácenoslas
    Z A M E	>	-ZAME, CENOSLE	# cázalo cácenosle
    Z A M E	>	-ZAME, CENOSLES	# cázalo cácenosles
    Z A M E	>	-ZAME, CENMELO	# cázalo cácenmelo
    Z A M E	>	-ZAME, CENMELOS	# cázalo cácenmelos
    Z A M E	>	-ZAME, CENMELA	# cázalo cácenmela
    Z A M E	>	-ZAME, CENMELAS	# cázalo cácenmelas
    Z A M E	>	-ZAME, CENMELE	# cázalo cácenmele
    Z A M E	>	-ZAME, CENMELES	# cázalo cácenmeles
    Z A M E	>	-ZAME, CENSELO	# cázalo cácenselo
    Z A M E	>	-ZAME, CENSELOS	# cázalo cácenselos
    Z A M E	>	-ZAME, CENSELA	# cázalo cácensela
    Z A M E	>	-ZAME, CENSELAS	# cázalo cácenselas
    Z A M E	>	-ZAME, CENSELE	# cázalo cácensele
    Z A M E	>	-ZAME, CENSELES	# cázalo cácenseles
    Z A M E	>	-ZAME, CENNOSLO	# cázalo cácennoslo
    Z A M E	>	-ZAME, CENNOSLOS # cázalo cácennoslos
    Z A M E	>	-ZAME, CENNOSLA	# cázalo cácennosla
    Z A M E	>	-ZAME, CENNOSLAS # cázalo cácennoslas
    Z A M E	>	-ZAME, CENNOSLE	# cázalo cácennosle
    Z A M E	>	-ZAME, CENNOSLES # cázalo cácennosles
    [^G] U A M E >	-AME, EMELO	# lícuame lícuemelo
    [^G] U A M E >	-AME, EMELOS	# lícuame lícuemelos
    [^G] U A M E >	-AME, EMELA	# lícuame lícuemela
    [^G] U A M E >	-AME, EMELAS	# lícuame lícuemelas
    [^G] U A M E >	-AME, EMELE	# lícuame lícuemele
    [^G] U A M E >	-AME, EMELES	# lícuame lícuemeles
    [^G] U A M E >	-AME, ESELO	# lícuame lícueselo
    [^G] U A M E >	-AME, ESELOS	# lícuame lícueselos
    [^G] U A M E >	-AME, ESELA	# lícuame lícuesela
    [^G] U A M E >	-AME, ESELAS	# lícuame lícueselas
    [^G] U A M E >	-AME, ESELE	# lícuame lícuesele
    [^G] U A M E >	-AME, ESELES	# lícuame lícueseles
    [^G] U A M E >	-AME, ENOSLO	# lícuame lícuenoslo
    [^G] U A M E >	-AME, ENOSLOS	# lícuame lícuenoslos
    [^G] U A M E >	-AME, ENOSLA	# lícuame lícuenosla
    [^G] U A M E >	-AME, ENOSLAS	# lícuame lícuenoslas
    [^G] U A M E >	-AME, ENOSLE	# lícuame lícuenosle
    [^G] U A M E >	-AME, ENOSLES	# lícuame lícuenosles
    [^G] U A M E >	-AME, ENMELO	# lícuame lícuenmelo
    [^G] U A M E >	-AME, ENMELOS	# lícuame lícuenmelos
    [^G] U A M E >	-AME, ENMELA	# lícuame lícuenmela
    [^G] U A M E >	-AME, ENMELAS	# lícuame lícuenmelas
    [^G] U A M E >	-AME, ENMELE	# lícuame lícuenmele
    [^G] U A M E >	-AME, ENMELES	# lícuame lícuenmeles
    [^G] U A M E >	-AME, ENSELO	# lícuame lícuenselo
    [^G] U A M E >	-AME, ENSELOS	# lícuame lícuenselos
    [^G] U A M E >	-AME, ENSELA	# lícuame lícuensela
    [^G] U A M E >	-AME, ENSELAS	# lícuame lícuenselas
    [^G] U A M E >	-AME, ENSELE	# lícuame lícuensele
    [^G] U A M E >	-AME, ENSELES	# lícuame lícuenseles
    [^G] U A M E >	-AME, ENNOSLO	# lícuame lícuennoslo
    [^G] U A M E >	-AME, ENNOSLOS	# lícuame lícuennoslos
    [^G] U A M E >	-AME, ENNOSLA	# lícuame lícuennosla
    [^G] U A M E >	-AME, ENNOSLAS	# lícuame lícuennoslas
    [^G] U A M E >	-AME, ENNOSLE	# lícuame lícuennosle
    [^G] U A M E >	-AME, ENNOSLES	# lícuame lícuennosles
    G U A M E	>	-UAME, \"UEMELO	# averíguame averíg"uemelo
    G U A M E	>	-UAME, \"UEMELOS # averíguame averíg"uemelos
    G U A M E	>	-UAME, \"UEMELA	# averíguame averíg"uemela
    G U A M E	>	-UAME, \"UEMELAS # averíguame averíg"uemelas
    G U A M E	>	-UAME, \"UEMELE	# averíguame averíg"uemele
    G U A M E	>	-UAME, \"UEMELES # averíguame averíg"uemeles
    G U A M E	>	-UAME, \"UESELO	# averíguame averíg"ueselo
    G U A M E	>	-UAME, \"UESELOS # averíguame averíg"ueselos
    G U A M E	>	-UAME, \"UESELA	# averíguame averíg"uesela
    G U A M E	>	-UAME, \"UESELAS # averíguame averíg"ueselas
    G U A M E	>	-UAME, \"UESELE	# averíguame averíg"uesele
    G U A M E	>	-UAME, \"UESELES # averíguame averíg"ueseles
    G U A M E	>	-UAME, \"UENOSLO # averíguame averíg"uenoslo
    G U A M E	>	-UAME, \"UENOSLOS # averíguame averíg"uenoslos
    G U A M E	>	-UAME, \"UENOSLA # averíguame averíg"uenosla
    G U A M E	>	-UAME, \"UENOSLAS # averíguame averíg"uenoslas
    G U A M E	>	-UAME, \"UENOSLE # averíguame averíg"uenosle
    G U A M E	>	-UAME, \"UENOSLES # averíguame averíg"uenosles
